【裁判字號】    99,簡上,1
【裁判日期】    990330
【裁判案由】    竊盜
【裁判全文】
臺灣宜蘭地方法院刑事判決               99年度簡上字第1號
上  訴  人
即  被  告  甲○○
上列上訴人因竊盜案件，不服本院民國98年11月24日98年度簡字
第777號第一審判決（聲請簡易判決處刑案號：98年度速偵字第1
1號），提起上訴，本院管轄之第二審地方法院合議庭判決如下
：
    主  文
上訴駁回。
甲○○緩刑貳年。
    理  由
一、本案經本院審理結果，認為第一審以被告甲○○犯刑法第32
    0條第1項之竊盜罪，判處拘役50日，如易科罰金，以新台幣
    （下同）1,000元折算1日，認事用法及量刑均無不當，應予
    維持，並引用第一審判決書記載之事實、證據及理由。
二、被告提起上訴意旨略以：本件被告已與被害人乙○○達成和
    解，且被告身心狀況不佳，經濟能力頗差，原審量刑過重，
    請求予以寬減，並給予緩刑等語。
三、按法官於有罪判決中，究應如何量處罪刑，抑或是否宣告緩
    刑等，均為實體法賦予審理法官裁量之刑罰權事項，法官行
    使此項裁量權，自得依據個案情節，參諸刑法第57條所定各
    款犯罪情狀之規定，於該法定刑度範圍內，基於合義務性之
    裁量，量處被告罪刑；法官為此量刑之裁量權時，除不得逾
    越法定刑或法定要件外，尚應符合法規範之體系及目的，遵
    守一般有效之經驗及論理法則等法原則，亦即應兼顧裁量之
    外部及內部性，如非顯然有裁量逾越或裁量濫用之違法情事
    ，自不得任意指摘為違法，此為最高法院歷年多起判例所宣
    示之原則（最高法院80年台非字第473號判例、75年台上字
    第7033號判例、72年台上字第6696號判例、72年台上字第36
    47號判例等參照）。是量刑之裁量權，乃憲法所保障法官獨
    立審判之核心，法院行使此項裁量權，亦非得以任意或自由
    為之，仍應受一般法律原理原則之拘束，即仍須符合法律授
    權之目的、法律秩序之理念、國民法律感情及一般合法有效
    之慣例等規範，尤其應遵守比例原則及平等原則之意旨，否
    則即可能構成裁量濫用之違法（最高法院86年度台上字第76
    55號判決參照）。亦即如非有裁量逾越或裁量濫用之明顯違
    法情事，自不得擅加指摘其違法或不當，即使上級法院對下
    級法院裁量權之審查，亦應同此標準，此不僅在保障法官不
    受任何制度外之不當干涉，更保障法官不受制度內之異質干
    涉，此方符憲法第80條所宣示獨立審判之真義。經查，原審
    判決已斟酌被告行竊之動機、方式、對被害人所生損害、犯
    後坦承犯行，且賠償被害人損失等一切情狀，於法定刑範圍
    內，量處被告拘役50日，並諭知易科罰金之折算標準，當符
    憲法比例原則及平等原則之要求，原審刑罰裁量權之行使並
    無違法不當之處，且其認事用法均無違誤，量刑亦屬妥適，
    應予維持。上訴人據前揭理由提起上訴，指摘原判決不當，
    核非可採，其上訴為無理由，應予駁回。惟念被告未曾故意
    犯罪受有期徒刑以上刑之宣告，此有臺灣高等法院被告前案
    記錄表附卷足參，因一時貪念而行竊，然經此偵、審教訓，
    當知警惕，且已賠償被害人損失，此有被告提出之宜蘭縣員
    山鄉調解委員會調解書1份在卷可稽，堪認被告應無再犯之
    虞，本院認前所宣告之刑以暫不執行為適當，爰併宣告緩刑
    2年，以啟自新。
據上論斷，應依刑事訴訟法第455條之1第1項、第3項、第373條
、第368條，刑法第74條第1項第1款，判決如主文。
本案經檢察官劉憲英到庭執行職務
中    華    民    國    99    年    3     月    30    日
                  刑事第四庭審判長法  官  林楨森
                                  法  官  辜漢忠
                                  法  官  陳雪玉
以上正本證明與原本無異。
本件不得上訴。
                                  書記官  陳建宇
中    華    民    國    99    年    3     月    30    日
附錄本案論罪科刑法條：
中華民國刑法第320條第1項
意圖為自己或第三人不法之所有，而竊取他人之動產者，為竊盜
罪，處5年以下有期徒刑、拘役或5百元以下罰金。

司法院資訊處製作；財團法人民間司法改革基金會備份。
